【裁判字號】    99,訴,856
【裁判日期】    990830
【裁判案由】    妨害風化
【裁判全文】
臺灣高雄地方法院刑事判決               99年度訴字第856號
公  訴  人  臺灣高雄地方法院檢察署檢察官
被      告  丙○○
上列被告因妨害風化案件，經檢察官提起公訴（99年度偵字第27
41號）及移送併辦（99年度偵字第15254 號），本院判決如下：
    主  文
丙○○犯圖利容留性交罪，處有期徒刑伍月，如易科罰金，以新
臺幣壹仟元折算壹日。扣案之檯單貳張均沒收。
    事  實
一、丙○○與戊○○（未經起訴）於民國98年8 月14日各自出資
    新臺幣（下同）20萬元，合夥經營位在高雄市○○區○○路
    27號之「馥緹SPA 美妍館」，推由丙○○負責在櫃檯接待男
    客，引領男客進入店內包廂，通知女推拿師前來為男客服務
    ，並負責於事後在櫃檯向男客收取消費金額，戊○○則兼任
    推拿師，另僱用涂涵羽擔任推拿師，佯為經營筋絡推拿，實
    則丙○○單獨基於意圖營利媒介、容留戊○○與男客為性交
    之犯意，及與戊○○共同基於意圖營利媒介、容留涂涵羽與
    男客為猥褻之犯意聯絡，以反覆實施為業務之單一犯意，在
    上址美妍館內，兼營由推拿師手淫男客性器、男客以手撫摸
    女推拿師乳房及手指插入女推拿師性器，即俗稱「半套」之
    性服務。每次性服務2 小時，代價1,600 元，其中800 元為
    推拿師所得報酬，其餘800 元則由丙○○、戊○○平分，以
    此方式營利。丙○○即於(一)99年1 月12日14時30分許，在
    上址美妍館櫃檯接待並引領男客丁○○先至浴室，請丁○○
    自行沖洗後，再帶至店內「橙花室」包廂內，請丁○○脫去
    全身衣物，下身換穿店內所備之紙內褲後，在包廂內等候，
    丙○○再通知戊○○至「橙花室」，由戊○○為丁○○手淫
    性器、丁○○撫摸戊○○之乳房及以手指插入戊○○之性器
    ，以上開方式媒介、容留戊○○與丁○○為猥褻及性交行為
    。丙○○繼於(二)同日15時許，復以同上方式，媒介、容留
    男客乙○○與推拿師涂涵羽在上址另間「檀香室」包廂內，
    由涂涵羽為乙○○手淫陰莖、乙○○撫摸涂涵羽乳房（未以
    手指插入性器）之猥褻行為。嗣於同日15時45分許，經警持
    搜索票到場執行搜索，當場在「橙花室」內查獲尚未完成性
    交易之戊○○及丁○○、在「檀香室」及休息室分別查獲甫
    完成性交易之乙○○、涂涵羽，及在櫃檯內查獲等候收取性
    交易代價之丙○○，並扣得分別載有「小涵」（戊○○）、
    「小佳」（涂涵羽）及記錄上開性服務時間之檯單2 張。
二、案經高雄市政府警察局三民第二分局報請臺灣高雄地方法院
    檢察署檢察官偵查起訴及移送併辦。
    理  由
一、證據能力之判斷─
(一)證人戊○○於警詢中之陳述，與其後於審判中所述諸多不符
    ，本院比較警詢與審判中陳述之客觀條件及環境：證人於警
    詢中陳述時未與被告丙○○同庭接受訊問，較無人情壓力，
    且未受外界之污染，較少權衡利害關係，其後於審判中陳述
    ，則與被告同庭陳述，心理較有壓力，且經權衡利害關係，
    因認證人於警詢中之陳述，具有可信之特別情況，且為證明
    被告本件犯罪存否所必要，依刑事訴訟法第159 條之2 規定
    ，自得為證據。
(二)證人戊○○於偵查中向檢察官所為之陳述，業經具結以擔保
    ，其後亦未曾表示檢察官有何不當訊問之情形。且證人嗣於
    審判中到場作證，已給予被告詰問證人之機會，被告之對質
    詰問權已受保障，依偵查中陳述之客觀環境及條件，並無顯
    有不可信之情況，依刑事訴訟法第159 條之1 第2 項之規定
    ，自有證據能力。
(三)至於本判決所引用其他據以認定事實之各項證據，均經當事
    人於審理中表示對於證據能力無意見（見本院審訴卷第28頁
    ），且當事人對於其中具有傳聞證據性質之證據，均於調查
    證據時已知其內容及性質，俱未於言詞辯論終結前聲明異議
    ，本院審酌各該證據作成之客觀環境及條件，並無違法不當
    取證或顯有不可信之情形，作為證據使用俱屬適當，依刑事
    訴訟法第159 條之5 之規定，均得作為證據，合先敘明。
二、認定事實所憑證據及被告之辯解─
    訊據被告丙○○矢口否認有何妨害風化犯行，辯稱：伊與戊○○合夥經營「馥緹SPA 美妍館」，服務項目為經絡推拿，
    推拿師戊○○、涂涵羽均有合法推拿執照，且服務對象非僅
    男客，亦有女客。而店內「橙花室」、「檀香室」等工作室
    均僅以玻璃隔間，未設門鎖，並非包廂，大廳貼有禁止色情
    服務之公告，並要求推拿師確實遵守，實未經營色情服務。
    收費1,600 元純屬經絡推拿之費用，並非色情交易所得。又
    推拿師戊○○為本店合夥人，涂涵羽為戊○○之朋友，二人
    上班時間及服務內容均自行安排，非伊所能約束，本件係屬
    戊○○、涂涵羽個人行為，伊均不知情亦未媒介、容留云云
    。經查：
(一)被告與證人戊○○於98年8 月14日各自出資20萬元，合夥經
    營上址「馥緹SPA 美妍館」，由被告負責在櫃檯接待客人，
    引領客人進入店內「橙花室」、「檀香室」等房間，通知推
    拿師前來服務，並負責於事後在櫃檯收取消費金額，戊○○
    則兼任推拿師，二人另僱涂涵羽擔任推拿師。每次服務時間
    為2 小時，費用1,600 元，其中800 元為推拿師所得報酬，
    其餘800 元則歸店內營收，由被告與戊○○平分，以此營利
    。被告於99年1 月12日14時30分許，先在檯接待並引領男客
    丁○○進入「橙花室」內，請丁○○於沖洗身體後，下身僅
    著店內所備之紙內褲在包廂內等候，通知戊○○為丁○○服
    務；繼於同日15時許，以同上方式，接待、引領男客乙○○
    進入「檀香室」，沖洗及換穿紙內褲，通知涂涵羽為乙○○
    服務。嗣於同日15時45分許，經警持搜索票到場執行搜索，
    在「橙花室」內查獲戊○○及丁○○、在「檀香室」及休息
    室分別查獲甫完成性交易之乙○○、涂涵羽，及在櫃檯內查
    獲等候收取性交易代價之被告，並扣得分別載有「小涵」（
    即戊○○）、「小佳」（即涂涵羽）及記錄服務時間之檯單
    2 張等情，為被告所自承（見警卷第4-5 頁、偵卷第4 、5
    、18、19頁、本院審訴卷第23-24 頁、訴字卷第116 、118
    、120 、121 頁），且經證人即「馥緹SPA 美妍館」合夥人
    兼推拿師戊○○於警詢、偵查及本院審理中（見警卷第7-9
    頁、偵卷第17頁、本院訴字卷第50-52 、54、56、60-61 、
    63頁）；證人即推拿師涂涵羽於警詢及偵查中（見警卷第11
    -13 頁、偵卷第17-18 頁）；證人即男客丁○○、乙○○於
    警詢、偵查及本院審理中（見警卷第15-18 頁、偵卷第16-
    17、36-37 頁、本院訴字卷第70-71 、84-85 頁）；證人即
    員警甲○○於本院審理中（見本院訴字卷第105-107 頁），
    分別證述明確。復有合夥契約書影本（見併案偵卷〈99年度
    偵字第14050 號〉第27頁）、本院99年度聲搜字第35號搜索
    票、高雄市政府警察局行政科專勤組搜索扣押筆錄、扣押物
    品目錄表、扣押物品收據、臨檢現場紀錄表影本、現場採證
    照片在卷可稽（見警卷第19-24 、34-35 頁），及上開檯單
    2 張扣案為憑（影本見本院訴字卷第124 頁），此部分事實
    已堪認定。
(二)證人丁○○於本院審理中證稱：伊於99年1 月12日係第1 次
    前往「馥緹SPA 美妍館」消費，係朋友介紹伊去的，聊天時
    聊到這家店有作「半套」，沒有指名這家店的哪位小姐有作
    半套，價錢2 小時1,600 元，內容包括按摩加「打手槍」（
    手淫陰莖）。伊去「馥緹SPA 美妍館」時，是丙○○在櫃檯
    接待伊，伊沒有說需要什麼特別服務，丙○○就直接帶伊去
    浴室，拿一件紙內褲給伊，等伊沖洗身體後，再帶伊進房間
    ，叫伊等一下。之後戊○○進來，僅介紹消費方式是2 小時
    1,600 元，伊沒有主動要求要「半套」的性服務，戊○○也
    沒問伊是否要作「半套」性服務，「半套」就是「打手槍」
    。戊○○先幫伊按摩約三、四十分鐘，就很自然的直接幫伊
    作「半套」，戊○○作半套的時候，穿著緊身Ｔ恤或連身衣
    裙，伊有摸戊○○的胸部及下體，先隔著衣服摸，後來伸進
    她的衣服裡，手指有插入她的下體，「半套」只作到一半，
    伊還沒有射精，警察就來了。戊○○幫伊服務的房間，房門
    是霧狀的毛玻璃，從外面看不到裡面。伊在店裡的走廊、客
    廳等處，都沒看見有女性顧客等語（見本院訴字卷第69-78
    頁），核與其於警詢、偵查中證述內容，前後一致（見警卷
    第15-16 頁、偵卷第16-17 頁），復與證人戊○○於警詢中
    證述情節，大致相符（見警卷第7-9 頁）。而證人戊○○於
    本院審理中，經當庭勘驗其於警詢問答之錄音帶內容，核與
    警詢筆錄所載文義相符，製有勘驗筆錄在卷可考（見本院訴
    字卷第64-67 頁），並於證人即員警甲○○到庭作證後，證
    人戊○○亦不否認有與男客丁○○為「半套」之性交易，並
    不須另外加價，性服務代價由客人直接交予負責櫃檯之被告
    丙○○，且被告明知店內為爭取客源，所收1,600 元包括「
    半套」之性服務等語（見本院訴字卷第114-115 頁）。上開
    證人丁○○、戊○○證述情節互核相符，自堪採信。被告既
    與證人戊○○合夥經營「馥緹SPA 美妍館」，明知男客所付
    1,600 元之服務項目包括「半套」之性服務，而於男客上門
    消費時，負責在櫃檯接待男客，引領男客進入包廂，通知推
    拿師前來進行「半套」性服務，並於事後向男客收取性交易
    代價，而本件男客丁○○確有與戊○○為上開猥褻及性交之
    行為，被告顯係基於營利之意圖，而媒介、容留戊○○與丁○○為猥褻及性交行為，甚屬明確。
(三)又證人乙○○於本院審理中亦證稱：伊於99年1 月12日係第
    3 次前往「馥緹SPA美妍館」消費。第1 次去該店內按摩後，
    按摩小姐說可以幫伊作「半套」之性服務，但1,600 元不能
    作滿2 小時，伊不知道那次是否因時間來不及，所以沒有作
    「半套」性服務。第2 次去消費時有作「半套」性服務，第
    1 次及第2 次幫伊服務的小姐，不是戊○○，也不是涂涵羽
    。第3 次即99年1 月12日前往「馥緹SPA 美妍館」消費時，
    是丙○○接待，伊沒有向丙○○說要什麼服務，丙○○就帶
    伊去浴室洗澡，紙內褲放在包廂內，等了一下小姐（涂涵羽
    ）才進來，小姐沒有問伊要什麼服務，伊也沒說要什麼服務
    ，小姐先幫伊按摩三、四十分鐘後，伊沒有和小姐聊到前幾
    次來有作「半套」性服務的事情，伊只有說要提早走，只能
    待1 小時，小姐就直接幫伊「打手槍」，有完成性服務。從
    外面看不到包廂裡面的情形，因為伊有把門關上，從裡面向
    外看，看不到外面。伊前後3 次去「馥緹SPA 美妍館」消費
    ，除了最後一次有看到另一位男客丁○○之外，沒有看到過
    其他客人，沒有看過或聽到有女性客人。伊前2 次消費都是
    到櫃檯付帳，這次還沒付錢就被警察查獲等語（見本院訴字
    卷第80-89 頁），核與其於警詢、偵查中證述內容前後一致
    （見警卷第16-18 頁、偵卷第36-38 頁），於警詢中並證稱
    ：99年1 月12日當天小姐在幫伊作「半套」性服務時，伊有
    摸小姐的胸部，因小姐適逢生理期，所以伊沒有摸小姐的生
    殖器部分等語（見警卷第17頁）。證人涂涵羽於警詢、偵查
    中雖否認係作「半套」性服務，惟證稱：乙○○進來店裡時
    ，是老闆娘丙○○先接觸，帶他到「檀香室」包廂，並通知
    伊到包廂內為乙○○服務，乙○○有摸伊胸部，有拉伊手去
    碰他的生殖器，然後就射精等語（見警卷第12-13 頁、偵卷
    第18頁），仍可為證人乙○○證述確有上開猥褻行為之佐證
    ，證人乙○○前開證述，前後一致，並與證人涂涵羽所述，
    部分相符，其情節又與證人丁○○及戊○○前開性交易內容
    大致相同，自堪採信。
(四)被告雖以前詞置辯，並提出涂涵羽、戊○○參加臺灣推拿整
    復協會研習結業證書，及其所謂之「馥緹SPA 美妍館公告」
    作為佐證（見偵卷第26-27 、44頁）。惟「馥緹SPA 美妍館
    」內之「橙花室」、「檀香室」雖係玻璃門牆，然該等玻璃
    均係霧面不透明之材質，自屋外無法透視屋內情形，業據證
    人丁○○、乙○○證述如前，核與證人即員警甲○○於本院
    審理中證述相符（見本院訴字卷第108 、111-112 頁），並
    有現場採證照片在卷可稽（見警卷第35頁編號1 、4 、5 號
    照片），顯然仍具有隱蔽作用，無礙於有關戊○○、涂涵羽
    分別與丁○○、乙○○在其內進行猥褻或性交行為之認定。
    又證人戊○○於本院審理中已證稱：「馥緹SPA 美妍館」店
    內並未區隔男女專區等語（見本院審訴卷第62頁），而證人
    甲○○於99年1 月12日查獲前，曾於98年12月25日、99年1
    月7 日先後2 次前往「馥緹SPA 美妍館」便衣查訪；證人乙○○於本次消費近2 個月前，已有2 次前往該店消費之經驗
    ，其二人共計約5 次前往該店，停留時間非短，惟其二人與
    證人丁○○均於本院審理中證稱：從未在該店內見聞任何女
    性顧客上門消費等語（見本院訴字卷第77、88、105 頁），
    又該店於按摩推拿前，須脫去全身衣物，僅下身換穿紙內褲
    ，竟不區隔男女專區，縱使包廂之玻璃門牆全不透明，衡情
    亦無任何女性顧客不畏男客窺視私密，敢於上門消費，遑論
    被告辯稱因包廂係玻璃門牆，難於從事色情服務云云，何以
    女性顧客竟敢在內幾近全裸而接受按摩服務，不懼其他男客
    窺視，顯違常情，該店環境顯非適宜女性顧客前往消費，而
    係專為服務男客，甚為明確。被告所辯兼收男女顧客，無非
    卸責之詞，不足採信。至於被告所提出涂涵羽、戊○○研習
    推拿整復結業證書，及店內所謂禁止色情服務之公告，本屬
    審判實務上常見經營色情服務業者事前預備，以圖規避刑責
    之手段。而本件被告佯為經營筋絡推拿，實則對於戊○○、
    涂涵羽等推拿師以與男客進行「半套」之性服務，以爭取客
    源等情，本屬知情，仍基於營利之意圖，媒介、容留戊○○
    、涂涵羽等女子與男客進行猥褻或性交之交易行為，並自性
    交易代價1,600元中，抽取800元作為店內營收，再與合夥人
    戊○○平分以營利之事實，已據證人丁○○、乙○○、甲○○、戊○○、涂涵羽分別證述明確，復有上開卷證可資佐證
    至堪認定，其事後提出之推拿整復結業證書及禁止色情服務
    之公告，均不足動搖前開基於積極證據之認定，所辯未經營
    色情服務，對於戊○○、涂涵羽與男客所為之性交易，全不
    知情，純屬個人行為，與其無涉云云，顯屬臨訟圖卸之詞，
    委無可採。
(五)綜上所述，本件事證明確，被告犯行洵堪認定，應予依法論
    科。
三、論罪科刑之理由─
(一)按稱性交者，謂非基於正當目的所為之下列性侵入行為：一
    、以性器進入他人之性器、肛門或口腔，或使之接合之行為
    。二、以性器以外之其他身體部位或器物進入他人之性器、
    肛門，或使之接合之行為，刑法第10條第5 項規定明確。又
    刑法第231 條第1 項規定「意圖使男女與他人為性交或猥褻
    之行為，而引誘、容留或媒介以營利」，乃以行為人主觀上
    有營利及使男女與他人為性交或猥褻行為之犯意，客觀上有
    引誘、容留或媒介之行為，為其構成要件。所稱「媒介」指
    居間介紹，使男女因介紹牽線行為而能與他人為性交或猥褻
    ；「容留」則指提供性交或猥褻之場所而言。如行為人媒介
    於前，復加以容留在後，其媒介之低度行為應為容留之高度
    行為所吸收，應包括的構成圖利容留性交一罪（最高法院94
    年臺上字第5221號、94年臺上字第6002號判決意旨參照）。
    且圖利容留性交及圖利容留猥褻之行為，性質上屬集合犯，
    乃集合多數犯罪行為而成立獨立犯罪型態，倘兩者兼而有之
    ，僅論以圖利容留性交罪（同院94年度臺上字第4567號判決
    意旨參照）。
(二)本件被告丙○○媒介、容留女性推拿師戊○○與男客丁○○
    在上址「馥緹SPA 美妍館」之「橙花室」包廂內，由戊○○
    為丁○○手淫性器、丁○○則撫摸戊○○之乳房，及以手指
    抽插戊○○性器。而俗稱「半套」之性服務係指服務之女子
    為男客手淫陰莖直至射精，為刺激男客性慾以達射精，其服
    務內容自包括任由男客撫摸服務女子之乳房、下體等部位，
    甚至手指插入陰道等行為，故「半套」之性服務內容，並非
    僅止於猥褻行為，尚包括以性器以外之其他身體部位（手指
    ）進入他人之性器之「性交」行為。被告與戊○○合夥經營
    上開「馥緹SPA 美妍館」，均以營利為目的，由被告在櫃檯
    接待男客、引領男客進入浴室沖洗身體後，再進包廂內換穿
    紙內褲，並通知戊○○進入「橙花室」包廂內為男客丁○○
    為猥褻及性交之性服務；通知涂涵羽進入「檀香室」為男客
    乙○○為猥褻之性服務，被告並負責於事後收取性交易代價
    ，顯已分別該當於圖利媒介、容留猥褻及性交（戊○○與丁○○部分），及圖利媒介、容留猥褻（涂涵羽與乙○○部分
    ）之構成要件。又被告與戊○○各自出資20萬元，合夥經營
    上開「馥緹SPA 美妍館」，戊○○並兼任推拿師為男客進行
    性服務，每次性服務代價1,600 元，其中800 元為進行該次
    性服務之推拿師（戊○○或涂涵羽）所得之報酬，其餘800
    元則由被告與戊○○平分，共同以此方式營利。故關於圖利
    媒介、容留戊○○與丁○○猥褻及性交部分，因戊○○本身
    即為本件犯罪行為實施對象（猥褻、性交），並無同時成為
    犯罪主體之餘地（媒介、容留），無從與被告成立共同正犯
    ；僅就圖利媒介、容留涂涵羽與乙○○猥褻部分，被告應與
    戊○○成立共同正犯。
(三)核被告丙○○所為，係犯刑法第231 條第1 項圖利容留性交
    罪（戊○○與丁○○部分），及同條項圖利媒介、容留猥褻
    罪（涂涵羽與乙○○部分）。其於媒介後進而容留，媒介之
    低度行為應為容留之高度行為所吸收；圖利容留戊○○與丁○○猥褻之低度行為，則為圖利容留性交之高度行為所吸收
    ，均不另論罪。被告就圖利容留涂涵羽與乙○○猥褻部分，
    與戊○○有犯意聯絡及行為分擔，應論以共同正犯（至圖利
    容留戊○○與丁○○性交部分，因戊○○本身即為本件犯罪
    行為實施對象，並無同時成為犯罪主體之餘地，無從與被告
    成立共同正犯）。又被告以營利為目的，容留戊○○與丁○○為性交行為；另與戊○○共同容留涂涵羽與乙○○為猥褻
    行為。其單獨所犯圖利容留性交罪（戊○○與丁○○部分）
    及與戊○○共同犯圖利容留猥褻罪（涂涵羽與乙○○部分）
    ，顯屬反覆從事以營利之業務行為，屬集合犯，僅論以較重
    之（單獨）圖利容留性交一罪，自毋庸於主文為「共同」之
    記載。至於移送併辦部分（臺灣高雄地方法院檢察署99年度
    偵字第15254 號），與上開起訴部分之犯罪事實相同，併予
    敘明。
(四)爰審酌被告為圖私利，媒介、容留女子與男客為性交及猥褻
    行為，破壞社會善良風氣，法紀觀念淺薄，本不宜輕縱；惟
    衡以被告前無犯罪科刑紀錄，有臺灣高等法院被告前案紀錄
    表在卷可按（見本院訴字卷第125 頁），素行尚可，本件查
    獲被告媒介、容留2 對男女為猥褻或性交，情節非屬重大，
    且於查獲後已不再經營，業據被告供明在卷（見本院審訴卷
    第24頁），被告原為大陸籍配偶、教育程度國中畢業，家境
    小康，為其於偵查中所陳明，並有受詢問人基本資料表、全
    戶戶籍資料查詢結果在卷可參（見偵卷第5 頁、警卷第1 頁
    、本院訴字卷第11頁），及其犯罪之動機、目的、手段、犯
    罪後之態度等一切情狀，量處如主文所示之刑，並參酌本件
    情節及被告經濟狀況，諭知如主文所示易科罰金之折算標準
    ，以資儆懲。扣案之檯單2 張，係上開「馥緹SPA 美妍館」
    經營所用物品，屬全體合夥人即被告與共犯戊○○所有，並
    供本件2 次性交易服務之計時收費與分帳、記帳之用，業據
    被告供陳在卷（見本院訴字卷第116 頁），依共同正犯責任
    共同原則，應依刑法第38條第1 項第2 款之規定宣告沒收。
四、依職權告發證人戊○○涉犯刑法第231 條第1 項之圖利容留
    猥褻罪嫌部分─按公務員因執行職務知有犯罪嫌疑者，應為
    告發，刑事訴訟法第241 條定有明文。本件證人戊○○與被
    告丙○○各自出資20萬元，合夥經營上址「馥緹SPA 美妍館
    」，戊○○雖自兼推拿師，惟就該店另僱推拿師涂涵羽與男
    客為猥褻之性服務部分明知其情，並於事後抽取性服務代價
    1,600 元之半數即800 元充作店內營收，再與合夥人即被告
    丙○○平分以營利，業據戊○○於本院審理中所自承。證人
    戊○○此部分所為，涉有刑法第231 條第1 項圖利容留猥褻
    之罪嫌，爰依上開規定，併向臺灣高雄地方法院檢察署檢察
    官告發，併此敘明。
據上論斷，應依刑事訴訟法第299 條第1 項前段，刑法第231 條
第1 項前段、第41條第1 項前段、第38條第1 項第2 款，刑法施
行法第1 條之1 ，判決如主文。
本案經檢察官鄧怡君到庭執行職務。
中    華    民    國    99    年    8     月    30    日
                  刑事第十六庭  審判長法  官  曾逸誠
                                      法  官  姚水文
                                      法  官  林柏壽
以上正本係照原本作成。
如不服本判決應於收受判決後10日內向本院提出上訴書狀，並應
敘述具體理由。其未敘述上訴理由者，應於上訴期間屆滿後20日
內向本院補提理由書(均須按他造當事人之人數附繕本)「切勿逕
送上級法院」。
中    華    民    國    99    年    8     月    30    日
                                      書記官  洪嘉慧
附錄本案論罪科刑法條：
刑法第231 條第1 項前段
意圖使男女與他人為性交或猥褻之行為，而引誘、容留或媒介以
營利者，處5 年以下有期徒刑，得併科10萬元以下罰金。

司法院資訊處製作；財團法人民間司法改革基金會備份。
